臺灣雲林地方法院刑事判決　　　　　　　 99年度訴字第903號
公　訴　人　臺灣雲林地方法院檢察署檢察官
被　　　告　吳來春
公設辯護人　本院公設辯護人許俊雄
被　　　告　蕭映雪
選任辯護人　蕭道隆律師
　　　　　　唐淑民律師
上列被告因違反藥事法等案件，經檢察官提起公訴（99年度偵字
第662 號、99年度偵字第801 號、99年度偵字第2152號、99年度
偵字第4976號、99年度偵字第5126號），被告於準備程序中對被
訴之事實為有罪之陳述，經法官告知簡式審判程序意旨，並聽取
當事人之意見後，經本院合議庭裁定由受命法官獨任行簡式審判
程序，判決如下：
    主    文
吳來春明知為禁藥而販賣，處有期徒刑陸月，緩刑貳年。並應自
本判決確定之日起月內向公庫支付新臺幣伍萬元。扣案如附表
所示之禁藥沒收之。
蕭映雪明知為禁藥而販賣，處有期徒刑陸月，緩刑貳年，並應自
本判決確定之日起月內向公庫支付新臺幣萬元。
    犯罪事實及理由
一、犯罪事實：
(一)、吳來春明知未經核准擅自輸入之藥品屬禁藥，依法不得販賣
    ，竟基於反覆實施販賣禁藥之單一集合犯意，先於98年2 、
    3 月間起，向魏武成販入如附表所示編號1 、4 、11及17之
    男女壯陽、催情禁藥（魏武成販賣禁藥予吳來春部分未經起
    訴），嗣因魏武成貨源短缺，吳來春即轉向吳金財以標示售
    價之一半價格販入如附表編號2 、3 、5 、6 、7 、8 、9
    、10、12、13、14、15、16各式男女壯陽、催情之禁藥。吳
    來春並自98年2 、3 月間起於每週二上午在苗栗縣頭份鎮「
    下公園」擺攤，向不特定人販售以牟利。嗣於99年10月4 日
    ，經警在桃園縣中壢市○○里○○○街88巷5 號吳來春住處
    搜索，並扣得如附表所示之禁藥。
(二)、蕭映雪係吳金財之同居女友，緣吳金財前於97年3 月29日涉
    犯輸入偽禁藥之藥事法案件，經臺灣桃園地方法院以98年度
    訴字第435 號判刑後，須於99年6 月3 日入臺灣桃園監獄執
    行有期徒刑2 月之徒刑，俟99年8 月2 日始能出監。吳金財
    遂指示蕭映雪在其服刑期間，持用吳金財之0000000000號及
    0000000000號行動電話代為處理與各式男女壯陽、催情之禁
    藥訂貨、送貨事宜。蕭映雪明知未經核准擅自輸入之藥品屬
    禁藥，依法不得販賣，竟於吳金財服刑期間，與吳金財基於
    共同販賣禁藥之犯意聯絡，於99年6 月8 日接獲吳來春之訂
    購「一炮到天亮」、「克林頓」禁藥之電話，於同年月10日
    中午，在桃園火車站將前揭禁藥交付吳來春並收取新臺幣（
    下同）5,000 元。
二、認定犯罪事實所憑之證據及理由
(一)、本案被告吳來春、蕭映雪所犯之罪，係死刑、無期徒刑、最
    輕本刑為3 年以上有期徒刑以外之罪，其於準備程序就前揭
    被訴事實為有罪之陳述，經受命法官告知簡式審判程序之旨
    ，並聽取其與公訴人之意見後，本院合議庭裁定，依刑事訴
    訟法第273 條之1 規定，由受命法官獨任進行簡式審判程序
    ，是本案之證據調查，依刑事訴訟法第27 3條之2 規定，不
    受同法第159 條第1 項、第161 條之2 、第161 條之3 、第
    163 條之1 及第164 條至第170 條規定之限制，合先敘明。
(二)、被告吳來春、蕭映雪對上開犯罪事實，業於本院審理坦承不
    諱，復與同案被告吳金財供述大致相合，並有吳金財持用00
    00000000號、0000000000號之通訊監察譯文、法務部調查局
    雲林縣調查站100 年3 月7 日雲法字第10063003210 號函（
    見本院卷第117 頁）、法務部調查局99年12月27日調科壹字
    第09900075800 號函（見本院卷第145 頁）及扣案如附表所
    示藥品在卷可稽。另藥品是指使用於診斷、治療、減輕或預
    防人類疾病之藥品，為藥事法第6 條第3 款規定，至扣案之
    藥品，經送法務部調查局鑑識科學處鑑定之結果，皆含有Si
    ldenafil成分（除附表編號18「MAX MAN 」內之藥丸），且
    扣案之藥品外包裝多記載對男性性功能有所幫助，被告吳來
    春亦供稱有對購買之人宣稱療效，是扣案藥品應以藥品管理
    無疑。復依卷附之行政院衛生署食品藥物管理局函文檢附「
    打擊不法藥物專案95年度第2 次會議」結論（見本院卷第13
    4 頁至第135 頁、第138 頁至第139 頁、第142 頁至第143
    頁），就禁藥之判斷，以外觀稽查為主、檢驗為輔，倘外包
    裝無行政院衛生署核准許可證號、標示之處方已有詳細載明
    藥物成分、產地皆標示屬中國大陸、香港、印尼、新加坡等
    國外生產等特徵，可逕判斷為禁藥。查扣案如附表所示之藥
    品，並未有行政院衛生署核准許可字號、外包裝多為簡體字
    、產地多為大陸等地，非屬臺灣生產，足認扣案藥品為禁藥
    ，據此，被告吳來春、蕭映雪之任意性自白與事實相合，應
    可採信，本案事證明確，被告二人犯行洵堪認定，應依法論
    科
三、論罪科刑之理由
(一)、按「禁藥」係指未曾由中央衛生主管機關依藥事法第39條規
    定核發輸入許可證而擅自輸入之藥品，藥事法第22條第1項
    第2 款前段及藥事法施行細則第6 條定有明文，而藥事法關
    於偽藥及禁藥之定義，分別於該法第20條及第22條第1 項著
    有明文，而藥事法第20條第1 款將未經核准，擅自製造之藥
    品列為偽藥；至未經核准擅自輸入之藥品，則屬藥事法第22
    條第1 項第2 款前段所稱之禁藥。在國外產製藥品，事實上
    不能經由我國衛生主管機關核准，更無從予以監督管理，如
    有未經核准擅自輸入者，自應認為藥事法第22條第1 項第2
    款前段所稱之禁藥，而非未經核准，擅自製造之偽藥（最高
    法院99年度臺上字第992 號判決參照）。查扣案如附表所示
    之藥品，皆標示有對男性機能有一定功效（持久、堅挺），
    依前開說明，依其外包裝上所載製造地或字樣，多使用簡體
    字等非繁體字字樣，以及皆係在本國以外其他地區製造，未
    見有中央衛生主管機關核發輸入許可證字號擅自輸入，堪認
    是藥事法第22條第1 項第2 款規定之禁藥。
(二)、核被告吳來春所為，係犯藥事法第83條第1 項之明知為禁藥
    而販賣罪。按所謂「集合犯」，係指立法者所制定之犯罪構
    成要件中，本即預定有數個同種類行為而反覆實行之犯罪而
    言。客觀上應斟酌法律規範之本來意涵、實現該犯罪目的之
    必要手段、社會生活經驗中該犯罪必然反覆實行之常態及社
    會通念等；主觀上則視其反覆實行之行為是否出於行為人之
    一個犯意，並秉持刑罰公平原則，加以判斷是否為「集合犯
    」。又民國94年2 月2 日修正公布而於95年7 月1 日施行之
    刑法，基於刑罰公平原則之考量，杜絕僥倖之犯罪心理，並
    避免易致鼓勵犯罪之誤解，已刪除第56條連續犯之規定。行
    為人反覆實行之犯罪行為茍係在刑法修正施行後者，因法律
    之修正已生阻斷連續犯之法律效果，除認應合於接續犯、繼
    續犯、集合犯等實質上一罪關係而以一罪論處外，基於一罪
    一罰之刑罰公平性，自應併合處罰。是對於行為人反覆實行
    之犯罪行為，是否為「集合犯」而論以單純一罪，無論係在
    刑法修正前後，均應依首開說明，就行為人所犯之罪詳為審
    酌判斷，以求妥適，否則將有失刪除連續犯之修法本旨，亦
    有違刑罰公平之原則（最高法院100 年度臺上字第1317號判
    決要旨參照）。次按包括一罪概念中之「集合犯」，係立法
    者在犯罪構成要件所描述及預設之該當行為，本身即具有不
    斷反覆實施之特性，而是否為集合犯之判斷標準，其一類型
    係從法條文義即可得知，如「收集」國防機密罪、「收集」
    偽造通用貨幣罪，由法條所規定「收集」之文義，即知「收
    集」之行為具有不斷實施之特性；另一集合犯之類型，則係
    由構成要件規範目的與日常生活經驗之典型違犯型態加以判
    斷者。復按刑事法若干犯罪行為態樣，本質上原具有反覆、
    延續實行之特徵，立法時既予特別歸類，定為犯罪構成要件
    之行為要素，則行為人基於整體之犯意，在密切接近之一定
    時、地持續實行之複次行為，倘依社會通念，於客觀上認為
    符合一個反覆、延續性之行為觀念者，於刑法評價上，即應
    僅成立一罪。學理上所稱「集合犯」之職業性、營業性或收
    集性等具有重複特質之犯罪均屬之，例如經營、從事業務、
    收集、販賣、製造、散布等行為概念者（最高法院95年度臺
    上字第1079號、第3937號、第4686號刑事判決意旨參照）。
    查被告吳來春是自98年2 、3 月間起自99年10月4 日查獲為
    止，期間將扣案禁藥販賣給不特定之人，其是要賺取生活所
    需才藉販賣禁藥營生，參諸被告供承販賣禁藥之獲利約標示
    售價一半（約數十元不等），可知在被告吳來春為販賣禁藥
    之際，已預想有多次的交易，才有辦法達到賺取生活所需目
    的，況被告吳來春是每週二上午在苗栗縣頭份鎮「下公園」
    擺攤販賣禁藥，只要該時段有經過公園之不特定人，被告吳
    來春皆會向渠等兜售禁藥，準此，被告販賣禁藥行為本質上
    有反覆、延續實行之特徵，揆諸上開說明，被告吳來春販賣
    禁藥行為於刑法評價上應為集合犯，僅論以一販賣禁藥罪即
    足。
(三)、核被告蕭映雪所為，係犯藥事法第83條第1 項之明知為禁藥
    而販賣罪。按共犯之成立，除共同實施犯罪行為者外，其就
    他人之行為負共犯之責者，以有意思聯絡為要件（最高法院
    19年上字第694 號判例參照）。查被告蕭映雪供承是在同案
    被告吳金財於99年6 月3 日至8 月2 日入監服刑時期，因受
    吳金財所託，才會牽扯販賣禁藥之行為等語，又依卷內所附
    並有吳金財持用0000000000號、0000000000號之通訊監察譯
    文所示，通話之人絕大多數為吳金財本人，要購買禁藥之下
    手是向吳金財訂購，堪信被告蕭映雪是在吳金財在服刑期間
    內，替吳金財完成和吳金財下手被告吳來春之交易乙次，亦
    即被告蕭映雪和吳金財僅在服刑期間有犯意聯絡暨行為分擔
    ，應對被告蕭映雪在吳金財服刑期間行為，與吳金財論以共
    同正犯。
(四)、爰審酌：被告吳來春犯後坦承犯行，態度良善，然被告販賣
    禁藥期間甚久，該來路不明藥品對國人身心造成危害不容小
    覷，被告吳來春明知禁藥會傷害國人健康，卻仍在公園擺攤
    販售，無異加速禁藥之流通，其行徑委無可取。然念及被告
    吳來春之丈夫早已離家，僅剩和就讀高中女兒相依為命，有
    吳來春戶籍謄本可參，被告吳來春要獨立撐起養家責任，確
    屬不易，依卷內所存之清寒證明書，亦知被告吳來春家境窘
    困，況被告吳來春患有脊椎滑脫症，有天晟醫院診斷證明書
    為佐，教育程度只有國小畢業，在生活壓力所逼之下，其又
    無一技之長，亦只能藉由販賣禁藥來營生，捨此別無他途，
    及其他一切情狀，量處如主文所示之刑。至被告蕭映雪犯後
    亦對所鑄下錯誤不加以推諉，態度尚佳，被告蕭映雪雖參與
    犯行時間甚短，依卷內證據所示亦只有販賣禁藥給吳來春乙
    次犯行，但實則被告蕭映雪是以自身行為幫助吳金財維持禁
    藥供給之銷路，在吳金財服刑期間鞏固客源、避免下游流失
    ，況禁藥對人體健康傷害甚鉅，業如前述，可認被告蕭映雪
    犯罪情節匪淺，惟念及被告自承有正當職業，在小吃店從事
    廚房工作，會牽扯本案販賣禁藥犯行，是因為其男友吳金財
    所託，及其他一切情狀，量處如主文所示之刑。
(五)、查被告吳來春、蕭映雪前未曾因故意犯罪而受有期徒刑以上
    刑之宣告，有臺灣高等法院被告前案紀錄表可稽，其因一時
    失慮而犯罪，諒經此偵、審程序，當知所警惕，信無再犯之
    虞，本院因認對被告二人所宣告之刑，以暫不執行為適當，
    爰依刑法第74條第1 項第1 款規定，併予宣告緩刑2 年，以
    啟自新。其中被告吳來春既自承販賣禁藥，則就算獲利不豐
    ，該獲利亦由殘害國人健康之禁藥而來，為能使被告吳來春
    為其犯行付出一定代價，且販賣偽藥之次數及數量亦有一定
    規模，爰依刑法第74條第2 項第4 款規定，併諭知被告應於
    本判決確定之日起3 個月內，向公庫支付50,000元，雖公訴
    檢察官對被告吳來春予以緩刑，表示無須附條件，但此為量
    刑建議，法院雖應給予尊重，但僅屬在量刑上納入考慮因素
    之一，難謂因此受公訴檢察官量刑建議之拘束，併此指明。
    至被告蕭映雪可認屬禁藥供應之上游，其於本案中雖只參與
    販賣禁藥乙次犯行，但其行為在於維繫吳金財之偽藥、禁藥
    交易網絡，不會因吳金財入獄即斷絕而失去客戶，為使被告
    蕭映雪能謹記此次教訓，爰依刑法第74條第2 項第4 款規定
    ，併諭知被告應於本判決確定之日起3 個月內，向公庫支付
    30,000元。
(六)、按違禁物係指依法令禁止製造、運輸、販賣、持有及行使之
    物而言。藥事法對偽藥及禁藥，並無禁止持有規定，則除其
    他法令另有禁止製造、運輸、販賣、持有及行使規定外（如
    安非他命，麻醉藥品管理條例第13條規定，不得非法輸入、
    製造、運輸、販賣、持有、施打或吸用，屬違禁物），偽藥
    及禁藥，並非均屬違禁物（最高法院85年度臺上字第4545號
    判決意旨可資參照）。又按藥事法第79條第1 項規定「查獲
    之偽藥或禁藥，沒入銷燬之」，上開沒入銷燬規定，係列於
    藥事法第8 章「稽查及取締」內，而非列於第9 章之「罰則
    」，其性質應屬行政秩序罰，屬行政機關行政程序科罰之權
    限，法院自不得越權於判決內諭知沒入銷燬（最高法院92年
    度臺上字第2718號判決參照）。本件扣案如附表之禁藥，尚
    未經衛生主管機關處分沒入銷燬，且均屬被告所有，供其犯
    本件犯罪所用之物，應依刑法第38條第1 項第2款 之規定宣
    告沒收，而法務部調查局鑑識科學處鑑驗方式，皆是從包裝
    內取1 顆檢驗，有法務部調查局中華民國99年12月27日調科
    壹字第00000000000 號鑑定書（見本院卷第145 頁）可查，
    就原包裝數量及方式（盒數、瓶數、袋數、罐數）均未有更
    動，是以沒收時應逕以起訴書原記載之包裝數量沒收，至法
    務部調查局鑑驗耗用之檢體既已用罄，無庸再予宣告沒收。
    此外，附表編號編號18「MAX MAN 」內之藥丸雖未含Silden
    afil、Tadalafil 壯陽藥成分然亦無法得知其確切成分為何
    ，依其外包裝說明宣稱幫助男性功能正常，有本院勘驗筆錄
    可參，且與「MAXMAN」內之膠囊一同放置，堪認同屬禁藥，
    應一併予以沒收，併此敘明。
四、應適用之法條：
(一)、刑事訴訟法第273 條之1 第1 項、第299 條第1項前段。
(二)、藥事法第83條第1 項。
(三)、刑法第11條前段、第28條、第74條第1 項第1 款、第2 項第
    4款、第38條第1 項第2 款。
本案經檢察官朱啟仁到庭執行職務。
中    華    民    國  100     年    6     月    17    日
                  刑事第一庭  法  官  王子榮
以上正本證明與原本無異。
如不服本判決應於收受送達後10日內向本院提出上訴書狀，並應
敘述具體理由；其未敘述上訴理由者，應於上訴期間屆滿後20日
內向本院補提理由書（均須按他造當事人之人數附繕本）「切勿
逕送上級法院」。
                              書記官  陳俊偉
中    華    民    國   100    年    6     月    17    日
附錄本判決論罪科刑法條全文：
藥事法第83條
明知為偽藥或禁藥，而販賣、供應、調劑、運送、寄藏、牙保、
轉讓或意圖販賣而陳列者，處7年以下有期徒刑，得併科新臺幣5
百萬元以下罰金。
犯前項之罪，因而致人於死者，處7年以上有期徒刑，致重傷者
，處3年以上12年以下有期徒刑。
因過失犯第1項之罪者，處2年以下有期徒刑、拘役或科新臺幣30
萬元以下罰金。
第1項之未遂犯罰之。
┌──┬───────────────────────────────────────────────────────────────────────┐
│    │                               附表：被告吳來春違反藥事法案扣押物明細表                                                                       │
├──┼────────────────┬───┬───┬──────┬────┬───────────────────┬──────────────┤
│編號│  證物名稱                      │ 數量 │ 單位 │  零售價    │ 備註   │行政院衛生署食品藥物管理局（下稱FDA ）│       偽禁藥判定           │
│    │                                │      │      │( 新台幣元) │        │      檢驗及所屬藥廠自行鑑驗結果      │                            │
├──┼────────────────┼───┼───┼──────┼────┼───────────────────┼──────────────┤
│1   │精剛壯增大丸                    │  20  │  罐  │     150    │ 8粒裝  │依法務部調查局於99年12月27日以調科壹字│屬藥事法第22條第2 項前段「未│
│    │                                │      │      │            │        │第00000000000 號函復，本案送驗檢體檢出│經核准擅自輸入」之禁藥。    │
│    │                                │      │      │            │        │Sild enafil 西藥成分。                │                            │
├──┼────────────────┼───┼───┼──────┼────┼───────────────────┼──────────────┤
│2   │克林頓                          │   7  │  罐  │     150    │10粒裝  │依法務部調查局於99年12月27日以調科壹字│屬藥事法第22條第2 項前段「未│
│    │                                │      │      │            │        │900575880 號函復，本案送驗檢體檢出Sild│經核准擅自輸入」之禁藥。    │
│    │                                │      │      │            │        │enafil西藥成分。                      │                            │
├──┼────────────────┼───┼───┼──────┼────┼───────────────────┼──────────────┤
│3   │一炮到天亮                      │   3  │  罐  │     100    │ 5粒裝  │依法務部調查局於99年12月27日以調科壹字│屬藥事法第22條第2 項前段「未│
│    │                                │      │      │            │        │900575880 號函復，本案送驗檢體檢出Sild│經核准擅自輸入」之禁藥。    │
│    │                                │      │      │            │        │enafil西藥成分。                      │                            │
├──┼────────────────┼───┼───┼──────┼────┼───────────────────┼──────────────┤
│4   │一炮硬到底                      │   4  │  罐  │     150    │10粒裝  │依法務部調查局於99年12月27日函覆之調科│屬藥事法第22條第2 項前段「未│
│    │                                │      │      │            │        │第00000000000號函復，本項證物含Sildena│經核准擅自輸入」之禁藥。    │
│    │                                │      │      │            │        │fil西藥成分。                         │                            │
├──┼────────────────┼───┼───┼──────┼────┼───────────────────┼──────────────┤
│5   │康熙大弟                        │   6  │  罐  │      80    │ 7粒裝  │依法務部調查局於99年12月27日以調科壹字│屬藥事法第22條第2 項前段「未│
│    │                                │      │      │            │        │900575880 號函復，本案送驗檢體檢出Sild│經核准擅自輸入」之禁藥。    │
│    │                                │      │      │            │        │enafil西藥成分。                      │                            │
├──┼────────────────┼───┼───┼──────┼────┼───────────────────┼──────────────┤
│6   │早泄克星                        │   5  │  罐  │      80    │ 6粒裝  │依法務部調查局於99年12月27日以調科壹字│屬藥事法第22條第2 項前段「未│
│    │                                │      │      │            │        │900575880 號函復，本案送驗檢體檢出Sild│經核准擅自輸入」之禁藥。    │
│    │                                │      │      │            │        │enafil西藥成分。                      │                            │
├──┼────────────────┼───┼───┼──────┼────┼───────────────────┼──────────────┤
│7   │德國公牛                        │   4  │  罐  │      80    │ 6粒裝  │依法務部調查局於99年12月27日以調科壹字│屬藥事法第22條第2 項前段「未│
│    │                                │      │      │            │        │900575880 號函復，本案送驗檢體檢出Sild│經核准擅自輸入」之禁藥。    │
│    │                                │      │      │            │        │enafil西藥成分。                      │                            │
├──┼────────────────┼───┼───┼──────┼────┼───────────────────┼──────────────┤
│8   │七鞭                            │   3  │  罐  │     100    │ 7粒裝  │依法務部調查局於99年12月27日以調科壹字│屬藥事法第22條第2 項前段「未│
│    │                                │      │      │            │        │900575880 號函復，本案送驗檢體檢出Sild│經核准擅自輸入」之禁藥。    │
│    │                                │      │      │            │        │enafil西藥成分。                      │                            │
├──┼────────────────┼───┼───┼──────┼────┼───────────────────┼──────────────┤
│9   │延時膠囊                        │  24  │  袋  │      50    │ 4粒裝  │依法務部調查局於99年12月27日以調科壹字│屬藥事法第22條第2 項前段「未│
│    │                                │      │      │            │        │900575880 號函復，本案送驗檢體檢出Sild│經核准擅自輸入」之禁藥。    │
│    │                                │      │      │            │        │enafil西藥成分。                      │                            │
├──┼────────────────┼───┼───┼──────┼────┼───────────────────┼──────────────┤
│10  │超濃縮補中極品                  │  28  │  袋  │      50    │ 4粒裝  │依法務部調查局於99年12月27日函覆之調科│屬藥事法第22條第2 項前段「未│
│    │                                │      │      │            │        │第00000000000 號函復，本項證物含Silden│經核准擅自輸入」之禁藥。    │
│    │                                │      │      │            │        │afil西藥成分。                        │                            │
├──┼────────────────┼───┼───┼──────┼────┼───────────────────┼──────────────┤
│11  │營養補助食品                    │  15  │  盒  │     150    │10粒裝  │依法務部調查局於99年12月27日以調科壹字│屬藥事法第22條第2 項前段「未│
│    │                                │      │      │            │        │900575880 號函復，本案送驗檢體檢出Sild│經核准擅自輸入」之禁藥。    │
│    │                                │      │      │            │        │enafil西藥成分。                      │                            │
├──┼────────────────┼───┼───┼──────┼────┼───────────────────┼──────────────┤
│12  │速效三體牛鞭                    │   7  │  盒  │     120    │ 8粒裝  │依法務部調查局於99年12月27日以調科壹字│屬藥事法第22條第2 項前段「未│
│    │                                │      │      │            │        │900575880 號函復，本案送驗檢體檢出Sild│經核准擅自輸入」之禁藥。    │
│    │                                │      │      │            │        │enafil西藥成分。                      │                            │
├──┼────────────────┼───┼───┼──────┼────┼───────────────────┼──────────────┤
│13  │金功夫                          │   2  │  盒  │     200    │1 粒裝（│依法務部調查局於99年12月27日以調科壹字│屬藥事法第22條第2 項前段「未│
│    │                                │      │      │            │起訴書誤│900575880 號函復，本案送驗檢體檢出Sild│經核准擅自輸入」之禁藥。    │
│    │                                │      │      │            │載為30粒│enafil西藥成分。                      │                            │
│    │                                │      │      │            │裝）    │                                      │                            │
│    │                                │      │      │            │        │                                      │                            │
│    │                                │      │      │            │        │                                      │                            │
├──┼────────────────┼───┼───┼──────┼────┼───────────────────┼──────────────┤
│14  │雄壯                            │   9  │  盒  │     150    │10粒裝  │依法務部調查局於99年12月27日以調科壹字│屬藥事法第22條第2 項前段「未│
│    │                                │      │      │            │        │900575880 號函復，本案送驗檢體檢出Sild│經核准擅自輸入」之禁藥。    │
│    │                                │      │      │            │        │enafil西藥成分。                      │                            │
├──┼────────────────┼───┼───┼──────┼────┼───────────────────┼──────────────┤
│15  │三體牛鞭（藍盒）                │  15  │  瓶  │3瓶100元    │ 9粒裝  │依FDA 於99年3 月5 日以FDA 研字第099000│屬藥事法第22條第2 項前段「未│
│    │                                │      │      │            │        │7204號函復，本案送驗檢體檢出Sildenafil│經核准擅自輸入」之禁藥。    │
│    │                                │      │      │            │        │西藥成分。                            │                            │
├──┼────────────────┼───┼───┼──────┼────┼───────────────────┼──────────────┤
│16  │三體牛鞭（黃盒）                │   6  │  瓶  │3瓶100元    │ 9粒裝  │依法務部調查局於99年12月27日以調科壹字│屬藥事法第22條第2 項前段「未│
│    │                                │      │      │            │        │900575880 號函復，本案送驗檢體檢出Sild│經核准擅自輸入」之禁藥。    │
│    │                                │      │      │            │        │enafil西藥成分。                      │                            │
├──┼────────────────┼───┼───┼──────┼────┼───────────────────┼──────────────┤
│17  │牛寶                            │  30  │  瓶  │2瓶150元    │15粒裝  │依法務部調查局於99年12月27日以調科壹字│屬藥事法第22條第2 項前段「未│
│    │                                │      │      │            │        │900575880 號函復，本案送驗檢體檢出Sild│經核准擅自輸入」之禁藥。    │
│    │                                │      │      │            │        │enafil西藥成分。                      │                            │
├──┼────────────────┼───┼───┼──────┼────┼───────────────────┼──────────────┤
│18  │藏密三鞭寶                      │   1  │  盒  │     150    │ 8粒裝  │依法務部調查局於99年12月27日以調科壹字│屬藥事法第22條第2 項前段「未│
│    │                                │      │      │            │        │900575880 號函復，本案送驗檢體檢出Sild│經核准擅自輸入」之禁藥。    │
│    │                                │      │      │            │        │enafil西藥成分。                      │                            │
├──┼────────────────┼───┼───┼──────┼────┼───────────────────┼──────────────┤
│19  │MAX MAN                         │   1  │  盒  │     200    │12粒裝（│依法務部調查局於99年12月27日以調科壹字│屬藥事法第22條第2 項前段「未│
│    │                                │      │      │            │膠囊6 顆│900575880 號函復，本案送驗檢體：膠囊部│經核准擅自輸入」之禁藥。    │
│    │                                │      │      │            │與藥丸6 │分檢出Sildenafil西藥成分，藥丸部分則未│                            │
│    │                                │      │      │            │顆，起訴│檢出常見Sildenafil、Tadalafil 壯陽藥成│                            │
│    │                                │      │      │            │書誤載為│分。                                  │                            │
│    │                                │      │      │            │20粒裝）│                                      │                            │
│    │                                │      │      │            │        │                                      │                            │
├──┴────────────────┴───┴───┴──────┴────┴───────────────────┴──────────────┤
│備註：法務部調查局鑑識科學處鑑驗方式，皆是從包裝內取1 顆檢驗，就原包裝之數量及方式（盒數、瓶數、袋數、罐數）均未有更動                              │
│                                                                                                                                                    │
│                                                                                                                                                    │
│                                                                                                                                                    │
└──────────────────────────────────────────────────────────────────────────┘